【裁判字號】    90,交聲,277
【裁判日期】    900410
【裁判案由】    交管條例聲異
【裁判全文】
臺灣板橋地方法院交通事件裁定                      九十年度交聲字第二七七號
    原處分機關  交通部公路局臺北區監理所
    異  議  人
    即受處分人  甲○○
右列受處分人因違反道路交通管理處罰條例案件，對於交通部公路局臺北區監理所九
十年三月五日所為之處分（北監五字第裁四○－Ｚ00000000號），聲明異議
，本院裁定如左：
    主  文
異議駁回。
    理  由
一、本件異議意旨略以：異議人於民國八十九年十一月二十八日中午，與友人於桃園
    聚餐後，返還住所休息；晚上八時許復因事欲外出，惟因事出突然故未及漱口即
    駕車外出，於行經國道三號高訴公路北上四十二公里處，因超速駕駛為警攔獲，
    警方之後以其超速為由舉發之，異議人亦甘受處罰。警方另又對其施測呼氣酒精
    濃度後放行，伊以為未超過法定標準而安心離去。未料事後繳交罰鍰時，始知自
    己除因超速受罰外，另因酒後駕車為警舉發，伊對於酒後駕車部分實有未服，為
    此聲明異議，請求撤銷原處分云云。
二、按九十年一月十七日修正前之道路交通管理處罰條例第三十五條第一款規定：汽
    車駕駛人，駕駛汽車經測試檢定有左列情形之一者，處新臺幣六千元以上一萬二
    千元以下罰鍰，並當場禁止其駕駛及吊扣其駕駛執照六個月：一、酒精濃度超過
    規定標準。」，是駕駛人於九十年一月十七日以前因酒精濃度超過規定標準而有
    駕駛車輛行為經舉發者，處分機關應依前開規定處罰之；又按汽車駕駛人有飲用
    酒類或其他類似物後其吐氣所含酒精濃度超過每公升零點二五毫克或血液中酒精
    濃度超過百分之零點零五以上者，不得駕車，道路交通安全規則第一百十四條第
    二款復有規定。經查：本件異議人甲○○於八十九年十一月二十八日因服用酒類
    ，體內酒精濃度超過前揭法定標準，仍駕駛車號ＨＰ－三九九二號自用小客車，
    行駛於國道三號高速公路，於行經北向四十二公里處時，為國道公路警察局第六
    隊樹林分隊執勤警員巫志孝所攔獲，並當場對異議人施以呼氣酒精濃度測試後，
    以其吐氣所含酒精濃度超過每公升零點二五毫克之規定標準，而予掣單舉發，有
    舉發通知單、電腦酒精濃度測定紙各一紙附卷可證。異議人雖辯稱：伊因超速為
    警攔獲舉發固屬實在，惟其於受酒精濃度測試後經放行而離去，故以為伊飲酒未
    超過法定標準，事後乃知又遭舉發酒後駕車，實未能服云云。惟查：服用酒類致
    酒精濃度超過規定標準後駕駛，與不依規定限速駕駛，為不同之交通違規行為，
    執行取締之員警，於攔獲後發現行為人有多項違規事實，自得均予舉發由處分機
    關併予裁罰，此為不同違規事實分受處罰，自無違反一事二罰禁止之原則，異議
    人不得以其已因超速受舉發，即得主張免除酒後駕車違規處分。又本件執勤員警
    雖未於同一張違規舉發通知單併予記載，而分製為二張違規舉發通知單，亦不影
    響此二張舉發單各別所具之效力。至於執勤員警未依道路交通管理處罰條例第三
    十五條第一款規定當場禁止異議人駕駛，僅掣單舉發而任令其離去，固有未洽之
    處，然異議人違規事實既已明確，執勤員警舉發其違規事實自非無據，異議人不
    得以未受當場禁止駕駛，即推論其無酒後駕車之違規事實，異議人復進而主張得
    免除因此所受之罰鍰及吊扣駕駛執照之裁處，更屬無據。綜上所論，原處分機關
    依首揭規定，裁處異議人應納罰鍰新臺幣一萬二千元，並吊扣駕駛執照六個月，
    核無違誤或不當。本件異議為無理由，應予駁回。
三、據上論斷，應依道路交通案件處理辦法第十九條規定，裁定如主文。
中      華      民      國      九十      年      四      月     十     日
                                  臺灣板橋地方法院交通法庭
                                          法  官  林漢強
右正本證明與原本無異
如不服本裁定應於送達後五日內向本院提出抗告狀
                                          書記官  黃大千
中      華      民      國      九十      年      四      月     十    日


司法院資訊處製作；財團法人民間司法改革基金會備份。
